【裁判字號】    99,抗,271
【裁判日期】    990326
【裁判案由】    假處分
【裁判全文】
臺灣高等法院民事裁定                   99年度抗字第271號
抗  告  人  乙○○
上列抗告人因與甲○○間假處分事件，對於中華民國99年1月25
日臺灣士林地方法院99年度裁全字第14號裁定提起抗告，本院裁
定如下：
    主  文
原裁定廢棄。
抗告人以新臺幣壹佰伍拾捌萬仟捌佰拾元為相對人供擔保
後，相對人對於附表所示之不動產不得為移轉、抵押、出租或其
他一切處分行為。
聲請及抗告訴訟費用由相對人負擔。
    理  由
一、按假處分，非因請求標的之現狀變更，有日後不能強制執行
    ，或甚難執行之虞者，不得為之。又請求及假處分之原因，
    應釋明之。前項釋明如有不足，而債權人陳明願供擔保或法
    院認為適當者，法院得定相當之擔保，命供擔保後為假處分
    ，民事訴訟法第532條第2 項、第533條準用同法第526條第1
    項、第2項定有明文。
二、抗告人於原法院聲請意旨略以：伊於民國97年11月間以新臺
    幣（下同）731萬元向昶碩建設股份有限公司購買如附表所
    示之不動產（以下稱系爭不動產），因節稅之故，乃借用越
    南女子阮夢玲之名義登記。詎阮夢玲竟委由其男友高銀鍵與
    沈欽裕為買賣之通謀虛偽意思表示，將系爭不動產移轉登記
    予沈欽裕，該買賣行為應屬無效，伊自得請求回復系爭房地
    之所有權。嗣伊向臺北縣警察局淡水分局提出刑事告訴後，
    高銀鍵及沈欽裕又再與相對人甲○○通謀虛偽買賣，將系爭
    不動產移轉登記予相對人，伊請求標的之現狀顯已變更，為
    恐日後不能強制執行或甚難強制執行，爰依首揭規定請求禁
    止相對人對於系爭不動產為移轉、抵押、出租或其他一切處
    分行為（抗告人書狀誤載22428 號建物面積為38,044平方公
    尺），並陳明願供擔保以補釋明之不足。
三、查抗告人主張前揭請求之原因事實及假處分原因即請求之標
    的物將有變更之虞，有日後不能強制執行或甚難執行之虞等
    情，業據其提出系爭房地買賣契約書、協議書、裝潢合約書
    、土地及建物第二類登記謄本、異動索引、所有權狀、陽信
    商業銀行匯款收執聯、受理刑事案件報案三聯單及刑事告訴
    狀為憑（見原法院卷第4-16頁及本院卷第11-36頁、第41-89
    頁），足認其就請求及假處分之原因已有釋明，縱其釋明尚
    有不足，惟抗告人陳明願供擔保以補釋明之不足，揆諸前揭
    說明，其聲請假處分，自應予准許。又法院定擔保金額而為
    准許假處分之裁定者，該項擔保係備供債務人因假處分所受
    損害之賠償，其數額應依標的物受假處分後，債務人不能利
    用或處分該標的物所受之損害額，或因供擔保所受之損害額
    定之非以標的物之價值為依據（最高法院63年臺抗字第142
    號判例參照）。又遲延之債務，以支付金錢為標的者，債權
    人得請求依法定利率計算之遲延利息，民法第233條第1項亦
    有明定。而依抗告人提出之不動產買賣契約書及協議書所載
    ，系爭不動產於97年9月間之買賣市價為731萬元，相對人因
    本件假處分可能遭受之損害應為本案訴訟終結前，未能即時
    處分系爭不動產之損失。而抗告人提起本案訴訟按各級法院
    辦案期限實施要點第2點、第7點、第8 點規定民事審判辦案
    期限第一審為1年4月、第二審為2年、第三審為1年，共須時
    4年4月，則相對人因本件假處分致遲延處分系爭不動產所受
    之損害為158萬3,833元（7,310,0005%(4+4/12 )＝1,58
    3,833，元以下四捨五入），爰命為抗告人對相對人提供擔
    保之金額。原裁定以抗告人不能釋明有何請求存在，而駁回
    抗告人假處分之聲請，尚有未洽。抗告意旨指摘原裁定不當
    ，請求廢棄，為有理由。爰由本院予以廢棄，自為裁定如主
    文第2項所示。
四、據上論結，本件抗告為有理由，爰裁定如主文。
中    華    民    國    99    年    3     月    26    日
                    民事第十一庭
                        審判長法  官  鄭雅萍
                              法  官  徐福晉
                              法  官  詹文馨
正本係照原本作成。
本裁定除以適用法規顯有錯誤為理由外，不得再抗告。如提起再
抗告，應於收受後10日內委任律師為代理人向本院提出再抗告狀
。並繳納再抗告費新台幣１千元。
中    華    民    國    99    年    4     月    1     日
                              書記官  洪秋帆
附表：
 臺北縣淡水鎮○○○段
┌─────┬──────────┬──────┬──────┐
│地（建）號│      門     牌     │ 面      積 │ 權利範圍   │
│          │                    │（平方公尺）│            │
├─────┼──────────┼──────┼──────┤
│57-8地號  │                    │      4,959 │58/10000    │
├─────┼──────────┼──────┼──────┤
│22314建號 │淡水鎮○○街84號3樓 │     101.36 │全部        │
├─────┼──────────┼──────┼──────┤
│22427建號 │共有部分            │   8,387.98 │880/100000  │
├─────┼──────────┼──────┼──────┤
│22428建號 │共有部分            │   3,180.44 │546/100000  │
└─────┴──────────┴──────┴──────┘

司法院資訊處製作；財團法人民間司法改革基金會備份。
